臺灣高等法院刑事判決　　　　　　　　94年度上訴字第1200號
上　訴　人　臺灣基隆地方法院檢察署檢察官
被　　　告　戊○○
　　　　　　　　　　(臺灣臺北看守所羈押中)
上列上訴人因被告竊盜案件，不服臺灣基隆地方法院93年度訴字
第736號，中華民國94年2月25日第一審判決（起訴案號：臺灣基
隆地方法院檢察署93年度偵字第4447號；併辦案號：93年度偵字
第3885號、第4447號及94年度偵字第71號），提起上訴，本院判
決如下：
    主  文
原判決關於戊○○部分撤銷。
戊○○連續結夥三人以上，攜帶兇器，踰越安全設備竊盜，累犯
，處有期徒刑壹年伍月。扣案之鐵撬壹支暨未扣案之螺絲起子壹
支，均沒收。
    事  實
一、戊○○於民國（下同）八十二年間，因違反麻醉藥品管理條
    例及藥事法案件，經臺灣士林地方法院以八十二年度少訴字
    第一三號刑事判決，就違反麻醉藥品管理條例部分判處有期
    徒刑一年八月，緩刑五年，而就違反藥事法部分判處有期徒
    刑一年，緩刑五年，並定執行刑為有期徒刑二年六月，緩刑
    五年確定，嗣戊○○於緩刑期內之八十五年間，復因詐欺罪
    ，經臺灣士林地方法院以八十五年度易緝字第一八三號刑事
    判決判處有期徒刑八月確定，並於八十七年一月十日執行完
    畢，其前所宣告之緩刑則經臺灣士林地方法院以八十七年度
    撤緩字第二九號裁定撤銷，而入監執行原所諭知之刑期有期
    徒刑二年六月，於八十八年十一月十七日假釋出獄，假釋期
    間因行刑累進處遇縮短刑期而於九十年一月十九日屆滿，假
    釋期間未經撤銷假釋，其未執行之刑以已執行論，而於九十
    年一月十九日執行完畢。詎戊○○猶不知悔改，與黃穎傑（
    業經判決確定）及綽號「小陳」、「阿宏」不詳姓名年籍之
    成年男子等三人，於九十三年九月二十二日，前往臺北縣瑞
    芳鎮○○○○路國中新村五十之一號三樓呂翊維（業經判決
    確定）住處，獲悉呂翊維住處隔鄰即臺北縣瑞芳鎮○○○○
    路國中新村四十九之一號二樓房屋，已因屋主乙○○將之做
    為儲藏物品之倉庫使用，而無人居住其內，見有機可乘，戊○○與呂翊維、黃穎傑及該綽號「小陳」、「阿宏」等人乃
    共同基於意圖為自己不法所有之竊盜犯意聯絡，於同日下午
    二時許，攜帶呂翊維所有客觀上對於人之生命、身體、安全
    具有危險性可供兇器使用之螺絲起子、鐵撬各一支，先由綽
    號「小陳」者踰越該房屋窗戶之安全設備，使該窗戶之安全
    設備失其防閑效果，侵入其內，繼而由內開啟側門之鐵門，
    使戊○○與呂翊維、黃穎傑、「阿宏」等人陸續入內，再以
    攜帶之鐵撬、螺絲起子拆卸鋁門窗、側門鐵門而竊取之，並
    徒手竊取屋內之電纜線、電風扇等物，得手後，將電纜線、
    電風扇搬至呂翊維住處，另將上開竊得之鋁門窗、側門鐵門
    出售與不知情之廢鐵廠，得款新台幣（下同）二千七百元平
    分花用（其中戊○○得款七百元，餘四人各分得五百元），
    嗣於翌（二十三）日下午九時四十分許，在乙○○上址房屋
    內為警循線查獲戊○○及黃穎傑，並扣得呂翊維所有供竊盜
    所用之鐵撬一支，因而查悉上情。
二、詎戊○○由不知悔改，復承上開意圖為自己不法所有之概括
    犯意，為下列竊盜犯行：（一）夥同具犯意聯絡之陳宏興（
    另行起訴）、林儒聰（另經檢察官為不起訴處分）於九十三
    年十月十二日十時三十五分許，在臺北縣瑞芳鎮瑞芳第一市
    場地下室後方走道內竊取林秀冬所有之白鐵製鐵櫃二個得手
    ，而將之搬運變賣給洪老山，得款五千元，戊○○從中分得
    一千元；嗣經林秀冬發現鐵櫃失竊報警，經警調閱臺北縣瑞
    芳鎮立立體停車場地下室入口監視錄影帶循線查悉上情。（
    二）又與同具犯意聯絡之林儒聰（另案審理）於九十三年十
    月十五日上午五時五十分許，在臺北縣瑞芳鎮○○街二十七
    號前，趁無人之際，以二輪手推車竊取丁○○所有之白鐵製
    廚櫃一個，甫得手，尚未及變賣脫手，即為警查獲。（三）
    於九十三年十一月二十四日下午四時三十分許，徒手竊取甲○○裝設於臺北縣瑞芳鎮○○路二二六號住處之白鐵製鐵門
    一扇，旋於同日下午四時四十分許，以七百五十元出售予洪
    老山。（四）於九十三年十一月二十五日下午二時四十分許
    ，由不知情之余忠氻騎乘車牌號碼ＥＶＥ─００五號重型機
    車搭載戊○○，於同日下午三時許行經臺北縣瑞芳鎮○○路
    一七一號前，戊○○先行支開余忠氻後，徒手竊取臺北縣瑞
    芳鎮○○路一七一號丙○○住處之白鐵製鐵門一扇，得手後
    ，聯絡不知情之余忠氻騎乘上揭車號機車返回該址，並將該
    扇竊得之鐵門置於余忠氻所騎乘之上揭機車前踏板上，而余
    忠氻搭載戊○○行經同路二二四號前，戊○○因重心不穩，
    摔倒受傷，甲○○因聽聞聲響向外查看，發覺戊○○人、車
    倒地，且其旁散落有白鐵製鐵門，心生可疑，乃報警查獲。
三、案經乙○○、林秀冬訴由臺北縣政府警察局瑞芳分局報請臺
    灣基隆地方法院檢察署檢察官偵查起訴，暨移送臺灣基隆地
    方法院及本院併案審理。
    理  由
一、上揭犯罪事實，業據被告戊○○於警詢及偵審中坦承不諱，
    並據告訴人乙○○、林秀冬及被害人丁○○、甲○○、丙○○暨證人余忠氻、劉文瑞、洪老山等人分別於警詢時及原審
    法院審理中指、證述綦詳在卷，並有告訴人乙○○及被害人
    丁○○、丙○○出具之贓物認領保管收據各乙紙及監視錄影
    帶翻拍照十一幀附卷，暨同案被告呂翊維所有供犯本件竊盜
    所用之鐵撬一支扣案可稽，而共犯黃穎傑、林儒聰、陳宏興
    等人亦分別於警詢時及偵查中供承有與被告戊○○為上述竊
    盜犯行，經核彼等間所供述如何為上揭竊盜犯行之情節悉相
    符合，堪認被告戊○○上揭自白核與事實相符，事證明確，
    被告戊○○犯行，應堪認定。
二、查鐵撬、螺絲起子等工具，均屬金屬製品，質硬而型尖，若
    持以行兇，客觀上均足以對人生命、身體、安全構成危險性
    ，均係屬兇器無訛﹔又被害人乙○○所有上址房屋之窗戶，
    依社會通常觀念而言，係屬具有防盜效用之安全設備。核被
    告戊○○就犯罪事實一所為，係犯刑法三百零六條第一項之
    無故侵入他人建築物罪及第三百二十一條第一項第二款、第
    三款、第四款之結夥三人以上，攜帶兇器，踰越安全設備加
    重竊盜罪（至公訴意旨雖認被告戊○○就此部分另涉犯刑法
    第三百二十一條第一項第一款之夜間侵入住宅加重竊盜罪嫌
    ，然依告訴人乙○○於原審法院審理時證稱上址房屋，實際
    並無人居住，而係供倉庫使用等語，則被害人乙○○所有之
    上址房屋自非屬刑法第三百二十一條第一項第一款所稱之「
    住宅」，況被告戊○○並非於夜間行竊，是其所為自無該條
    款之加重竊盜事由，公訴意旨認被告戊○○另涉犯該條款之
    加重竊盜罪嫌，容有誤會，併此敘明）；被告戊○○就此所
    犯二罪間，具有方法結果之牽連關係，為牽連犯，應從一重
    之加重竊盜罪處斷；至公訴意旨已於犯罪事實欄載明被告戊○○無故侵入告訴人乙○○所有建築物之事實，被告盧迫存
    此部分犯行並據告訴人乙○○提出告訴（公訴人就此部分漏
    引被告戊○○所犯法條），且此部分犯行與公訴人起訴被告
    戊○○之竊盜犯罪事實間具有牽連犯之裁判上一罪關係，本
    院自得併予審理。而被告戊○○就犯罪事實二（一）所為，
    係犯刑法第三百二十一條第一項第四款之結夥三人以上竊盜
    罪；至被告戊○○就犯罪事實二（二）至（四）所為，均係
    犯刑法第三百二十條第一項之普通竊盜罪。被告戊○○與呂
    翊維、黃穎傑、綽號「小陳」、「阿宏」不詳姓名年籍之成
    年男子間，被告戊○○與陳宏興、林儒聰間，暨被告戊○○
    與林儒聰間，分別就上揭犯罪事實一、二（一）及二（二）
    所示竊盜犯行，具有犯意聯絡及行為分擔，均為共同正犯。
    被告戊○○先後多次竊盜犯行，時間緊接，手段相似，觸犯
    基本構成要件相同之罪名，顯係基於概括犯意為之，應依連
    續犯論以一刑法第三百二十一條第一項第二款、第三款、第
    四款之加重竊盜罪，並加重其刑；至公訴人雖未就上揭犯罪
    事實二（一）至（四）所載之竊盜犯行提起公訴，惟此經臺
    灣基隆地方法院檢察署檢察官移送原審法院及本院併案審理
    ，且此部分與公訴人起訴之犯罪事實間具有連續犯之裁判上
    一罪關係，本院自得併予審理。而查被告戊○○有上揭事實
    欄所載之前科判決及執行情形，有本院被告全國前案紀錄表
    乙紙在卷可稽，被告戊○○於有期徒刑執行完畢後五年以內
    ，再犯本件有期徒刑以上之罪，為累犯，應依刑法第四十七
    條遞加重其刑。原審以被告戊○○上述犯行，事證明確，予
    以論罪科刑，固非無見，惟查被告戊○○另於九十三年十月
    十二日十時三十五分許，在臺北縣瑞芳鎮瑞芳第一市場地下
    室後方走道內竊取告訴人林秀冬所有之白鐵製鐵櫃二個，而
    此部分犯行與公訴人起訴被告戊○○竊盜之犯罪事實間，具
    有連續犯之裁判上一罪關係，原審未併予審理，尚有未洽；
    另被告戊○○無故侵入告訴人乙○○所有建築物，此部分事
    實業據公訴意旨於犯罪事實欄載明，且據告訴人乙○○提出
    告訴，原審就此疏未併予審理，亦有未洽，是檢察官上訴意
    旨以原審就上揭被告戊○○所為犯罪事實二、（一）部分竊
    盜犯行未併予審理，指摘原審判決就被告戊○○部分係屬不
    當，非無理由，則原判決關於被告戊○○部分既有可議，自
    應由本院予以撤銷改判，爰審酌被告戊○○之素行，犯罪之
    動機、目的、手段、次數，正值青年竟不思正途賺取金錢，
    而以不法手段竊取他人財物變現，因而所致生之危害，獲得
    之利益及犯罪後之態度等一切情狀，量處有期徒刑一年五月
    。至扣案之鐵撬一支及未據扣案之螺絲起子一支，均為共犯
    呂翊維所有供犯本件竊盜所用之物，業據被告戊○○供明在
    卷，而其中螺絲起子一支雖未據扣案，然並無證據證明業已
    滅失，均應依刑法第三十八條第一項第二款規定宣告沒收之
    。
據上論斷，應依刑事訴訟法第三百六十九條第一項前段、第三百
六十四條、第二百九十九條第一項前段，刑法第二十八條、五十
六條、第三百二十一條第一項第二款、第三款、第四款、三百零
六條第一項、第五十五條、第四十七條、第三十八條第一項第二
款，罰金罰鍰提高標準條例第一條前段，判決如主文。
本案經檢察官鄭富銘到庭執行職務。
中　　華　　民　　國　　94　　年　　5 　　月　　20　　日
　　　　　　　　　臺灣高等法院刑事第八庭
　　　　　　　　　　　　　　　  審判長法　官　張傳栗
　　　　　　　　　　　　　　　　　　  法　官  林明俊
　　　　　　　　　　　　　　　　　　  法　官  沈宜生
以上正本證明與原本無異。
不得上訴。
　　　　　　　　　　　　　　　　　　　書記官　秦慧榮
中　　華　　民　　國　　94　　年　　5 　　月　　20　　日
附錄：本案論罪科刑法條全文
中華民國刑法第321條
犯竊盜罪而有左列情形之一者，處六月以上、五年以下有期徒刑
：
一、於夜間侵入住宅或有人居住之建築物、船艦或隱匿其內而犯
    之者。
二、毀越門扇、牆垣或其他安全設備而犯之者。
三、攜帶兇器而犯之者。
四、結夥三人以上而犯之者。
五、乘火災、水災或其他災害之際而犯之者。
六、在車站或埠頭而犯之者。
前項之未遂犯罰之。
中華民國刑法第306條
無故侵入他人住宅、建築物或附連圍繞之土地或船艦者，處一年
以下有期徒刑、拘役或三百元以下罰金。
無故隱匿其內，或受退去之要求而仍留滯者，亦同。
